【裁判字號】    97,上訴,1614
【裁判日期】    970814
【裁判案由】    違反毒品危害防制條例
【裁判全文】
臺灣高等法院臺中分院刑事判決        97年度上訴字第1614號
上  訴  人
即  被  告  甲○○
                    國民
                    （現於臺灣臺中監獄南投分監執行中）
上列上訴人因違反毒品危害防制條例案件，不服臺灣南投地方法
院九十七年度訴字第五二四號中華民國九十七年六月十二日第一
審判決（起訴案號：臺灣南投地方法院檢察署九十七年度毒偵字
第五九六號），提起上訴，本院判決如下：
    主  文
上訴駁回。
    理  由
一、按依刑事訴訟法第三百五十條、第三百六十一條、第三百六
    十二條、第三百六十七條規定，不服地方法院之第一審判決
    而上訴者，須提出上訴書狀，並應敘述具體理由，為上訴必
    備之程式；其所提出之書狀未敘述上訴理由，或僅曾以言詞
    陳述上訴理由者，均應於上訴期間屆滿後二十日內補提理由
    書於第一審法院。第一審法院經形式審查，認逾期未補提上
    訴理由者，應定期間先命補正；逾期未補正者，為上訴不合
    法律上之程式，應以裁定駁回。倘已提出上訴理由，但所提
    非屬具體理由者，則由第二審法院以上訴不合法律上之程式
    ，判決駁回。而所謂具體理由，必係依據卷內既有訴訟資料
    或提出新事證，指摘或表明第一審判決有何採證認事、用法
    或量刑等足以影響判決本旨之不當或違法，而構成應予撤銷
    之具體事由，始克當之（例如：依憑證據法則具體指出所採
    證據何以不具證據能力，或依憑卷證資料，明確指出所為證
    據證明力之判斷如何違背經驗、論理法則）；倘僅泛言原判
    決認定事實錯誤、違背法令、量刑失之過重或輕縱，而未依
    上揭意旨指出具體事由，或形式上雖已指出具體事由，然該
    事由縱使屬實，亦不足以認為原判決有何不當或違法者（例
    如：對不具有調查必要性之證據，法院未依聲請調查亦未說
    明理由，或援用證據不當，但除去該證據仍應為同一事實之
    認定），皆難謂係具體理由，俾與第二審上訴制度旨在請求
    第二審法院撤銷、變更第一審不當或違法之判決，以實現個
    案救濟之立法目的相契合，並節制濫行上訴（最高法院九十
    七年度臺上字第八九二號刑事判決意旨參照）。
二、本件上訴人即被告甲○○雖於民國九十七年六月二十五日向
    原審法院具狀提起上訴，然並未提出理由，經本院於九十七
    年七月十日裁定補提具體上訴理由，其固提出上訴理由，惟
    經核其所提出之上訴理由，僅陳述略稱：被告認為原審判決
    量刑過重，且被告都已坦承，實應符合第五十九條、減刑條
    例。且被告家中尚有年邁父母及妻女須要照料，因家中大小
    之事需要被告處理，而被告又是家裡經濟支柱，且作息一切
    正常，在外又有正當工作，且早已遠離毒品，已深感後悔，
    並不再犯，請求從輕量刑等語。
三、本院查：
（一）上訴人即被告因不服原審法院之第一審判決而於九十七年
      六月二十五日具狀提起上訴，然並未提出理由，經本院於
      九十七年七月十日裁定補提具體上訴理由，被告並於九十
      七年七月二十二日提出上訴理由狀敘明上訴理由，則依刑
      事訴訟法第三百六十一條第二項條文、立法修正理由及上
      開最高法院判決意旨，被告倘已提出上訴理由，但所提非
      屬具體理由者，則由第二審法院以上訴不合法律上之程式
      ，以判決駁回之。至於上訴理由是否具體，係屬第二審法
      院審查範圍，則不在命補正之列（參見法院辦理刑事訴訟
      案件應行注意事項第一百六十二點），合先敘明。
（二）經核上開被告所提之上訴理由，要非屬所謂之具體理由【
      即必須依據卷內既有訴訟資料或提出新事證，具體指摘或
      表明第一審判決有何採證認事、用法或量刑等足以影響判
      決本旨之不當或違法，而構成應予撤銷之具體事由，始克
      當之（例如：依憑證據法則具體指出所採證據何以不具證
      據能力，或依憑卷證資料，明確指出所為證據證明力之判
      斷如何違背經驗、論理法則），最高法院九十七年度臺上
      字第八九二號判決意旨參見】，而上訴人在原審審理中本
      即為有罪之陳述，復表明無證據調查，無辯解，承認犯罪
      ，有原審九十七年五月二十九日審判筆錄可稽。綜上，本
      件被告上訴理由僅泛言：被告認為原審判決量刑過重，且
      被告都已坦承，實應符合第五十九條（按並無顯可憫怒或
      情輕法重之情形）、減刑條例（按犯罪在九十六年四月二
      十四日以前，方有九十六年罪犯減刑條例之適用）。且被
      告家中尚有年邁父母及妻女須要照料，因家中大小之事需
      要被告處理，而被告又是家裡經濟支柱，且作息一切正常
      ，在外又有正當工作，且早已遠離毒品，已深感後悔，並
      不再犯，請求從輕量刑為上訴之理由。經核俱未依法指摘
      或表明第一審判決有何採證認事、用法或量刑等足以影響
      判決本旨之不當或違法，而構成應予撤銷之具體事由，揆
      諸上開最高法院判決意旨，本件上訴自不合法定上訴程式
      ，應予駁回，並不經言詞辯論為之。
據上論斷，應依刑事訴訟法第三百六十七條前段、第三百七十二
條，判決如主文。
中    華    民    國    97    年    8     月  14      日
            刑事第八庭  審判長法  官  羅  得  村
                              法  官  張  靜  琪
                              法  官  吳  進  發
上列正本證明與原本無異。
如不服本判決應於收受送達後十日內向本院提出上訴書狀，其未
敘述上訴之理由者並得於提起上訴後十日內向本院補提理由書（
均須按他造當事人之人數附繕本）。
                              書記官  柯  孟  伶
中    華    民    國    97    年    8     月  15      日


司法院資訊處製作；財團法人民間司法改革基金會備份。
